【裁判字號】    88,訴,1516
【裁判日期】    890215
【裁判案由】    違反槍砲彈藥刀械管制條例
【裁判全文】
台灣台中地方法院刑事判決                        八十八年度訴字第一五一六號
    公  訴  人  臺灣台中地方法院檢察署檢察官
    被      告  甲○○
    被      告  乙○○
    右  一  人
    選任辯護人  朱坤棋律師
右列被告因違反槍砲彈藥刀械管制條例案件，經檢察官提起公訴（八十八年度偵字第
一四六六二號），本院判決如左：
    主  文
甲○○、乙○○均無罪。
    理  由
一、公訴意旨略以：被告乙○○未經許可，於民國（下同）八十八年一月間，在彰化
    縣員林鎮某地，利用郵購方式，以新台幣（下同）一萬四千五百元價格，向不詳
    姓名之成年男子購買可發射金屬或子彈而具有殺傷力之改造左輪手槍，改造手槍
    各乙枝及因嚴重漏氣而不具殺傷力之瓦斯長槍乙枝（含瓦斯罐、狙擊鏡及彈匣等
    物），並繼續持有之。嗣於八十八年五月中旬，被告乙○○復未經許可，攜帶上
    開瓦斯長槍及改造左輪手槍各乙枝前往台中市○○區○○路一二二號十四樓之二
    即被告甲○○住處，欲分別以一萬元及五千元出售該瓦斯長槍及改造左輪手槍，
    因甲○○欠缺現金而尚未成交，但上開槍枝仍交付被告甲○○暫時保管之。迄至
    八十八年六月十四日下午八時許，因被告甲○○另案通緝而為警在前開住處臨檢
    查獲，扣得其持有上開改造左輪手槍及瓦斯長槍各乙枝；又於同年六月十五日凌
    晨零時許，為警循線在台中市火車站前逮捕被告乙○○，再於同日凌晨一時二十
    分許，帶同被告乙○○前往彰化縣員林鎮○○路三七八號住處，查獲改造手槍乙
    枝。因認被告甲○○、乙○○涉有槍砲彈藥刀械管制條例第十一條第四項之持有
    改造手槍罪嫌、被告乙○○另涉有槍砲彈藥刀械管制條例第十一條第五項、第一
    項之未經許可，販賣改造手槍未遂罪嫌云云。
二、按犯罪事實應依證據認定之，無證據不得推定其犯罪事實，刑事訴訟法第一百五
    十四條定有明文；又刑事訴訟法上所謂認定犯罪事實之證據，係指足以認定被告
    確有犯罪事實之積極證據而言，該項證據自須適合於被告犯罪事實之認定，始得
    採為斷罪資料；又認定犯罪事實所憑之證據，無論直接或間接證據，其為訴訟上
    之證明，須於通常一般之人均不致有所懷疑，而得確信其為真實之程度，始得據
    為有罪之認定，倘其證明尚未達到此一程度，而有合理之懷疑存在時，法院既無
    從為有罪之確信，自應為無罪之判決（最高法院二十九年上字第三一０五號、七
    十九年台上字第四九八六號判例意旨參見）。
三、公訴人認被告甲○○、乙○○涉有槍砲彈藥刀械管制條例第十一條第四項之持有
    改造手槍犯行、被告乙○○另涉有槍砲彈藥刀械管制條例第十一條第五項、第一
    項之未經許可販賣改造手槍罪未遂之犯行，無非係以被告等在偵查中之自白、證
    人王文盛於警訊中之證詞及扣案之改造手槍二支（槍支管制編號0000000
    000號、0000000000號）為其主要之論據。訊據被告乙○○堅決否
    認有何持有可發射金屬或子彈具有殺傷力之改造手槍犯行，辯稱：查扣之玩具手
    槍係伊向大德玩具專賣店之不詳姓名男子購得，並無改造情事，其後係與被告甲
    ○○約定出售瓦斯長槍（槍支管制編號0000000000號），非扣案之改
    造手槍等語。經查：扣案之改造手槍二支，其中槍支管制編號00000000
    00號之槍支，主要由外表鍍以金屬之塑膠材料製成之遊戲槍支，機械性能良好
    ，未經改造改裝，又管制編號0000000000號之槍支，其槍管為塑膠材
    質、槍身及滑套由金屬材料製成的遊戲槍支，機械性能良好，未經改造改裝，又
    瓦斯長槍係以外接氣瓶為動力，發射六ｍｍ球形彈丸之遊戲槍支，未發現改裝改
    造，上開遊戲槍支是否具殺傷力，端視所發射之子彈是否改裝改造而定，送鑑彈
    殼均未組裝或改裝，無法實際試射測試，又空氣長槍未附送壓縮空氣瓶，亦無法
    實施試射等情，有法務部調查局八九陸三字第八九○○一六四一號鑑定通知書一
    紙附卷為憑；又上開改造左輪手槍及改造手槍各乙枝亦送請內政部警政署刑事警
    察局鑑驗結果，均認係玩具手槍改造而成，槍管及轉輪彈倉均已貫通，槍管均為
    塑膠材質，均以打擊底火引爆子彈內火藥為發射動力，塑膠槍管於發射子彈時，
    雖可能因子彈爆炸高壓而爆裂，惟其彈頭仍可射出，其發射動能統測可達二十焦
    耳／平方公分以上，均認具殺傷力，有該局刑鑑字第五九二二五號鑑驗通知書乙
    紙及該局（八八）刑鑑字第八五八○二號函附卷為憑，惟仍未就本案特定之槍枝
    作個別測試所得之鑑驗資料，自不足以作為本案槍枝具有殺傷力之證明文件。而
    槍砲彈藥刀械管制條例第十一條第四項之持有改造手槍罪、同條例第十一條第五
    項、第一項之未經許可，販賣改造手槍未遂罪，必須所製造之「槍砲」，該當於
    同條例第四條第一項第一款所稱之槍砲或其他可發射金屬或子彈，並「具有殺傷
    力」之槍砲，方屬當之，茍所扣案槍支，不具殺傷力，仍不能遽繩以該條項之罪
    （最高法院八十二年度台上字第二一一九號刑事判決參照）。是以，縱被告等有
    持有、被告乙○○有販賣上開改造手槍之行為，然該改造之手槍，因不具殺傷力
    ，被告等所為，即與槍砲彈藥刀械管制條例第十一條第四項、第五項、第一項之
    構成要件不符，自難以該罪相繩。此外，復查無其他積極證據足資認定被告等有
    違反槍砲彈藥刀械管制條例第十一條第一項之犯行，自不能證明其犯罪，應為無
    罪判決之諭知。
據上論斷，應依刑事訴訟法第三百零一條第一項，判決如主文。
中      華        民      國    八十九    年      二    月    十五      日
                         臺灣臺中地方法院刑事第一庭
                                 法  官  張  惠  立
右正本證明與原本無異。
如不服本判決，應於判決送達後十日內向本院提出上訴狀，上訴於臺灣高等法院臺中
分院( 須附繕本 )。
                                 書記官
中      華        民      國    八十九    年      二    月    十八      日


司法院資訊處製作；財團法人民間司法改革基金會備份。
